【裁判字號】    99,聲,1204
【裁判日期】    990506
【裁判案由】    聲請具保停止羈押
【裁判全文】
臺灣高等法院刑事裁定                  99年度聲字第1204號
聲  請  人  王淑琍律師
被      告  甲○○
上列聲請人因被告犯搶奪等案件，聲請具保停止羈押，本院裁定
如下：
    主  文
聲請駁回。
    理  由
一、本件被告甲○○因犯竊盜、搶奪等案件，經本院認為有刑事
    訴訟法第101條之1第1項第5、6款情形，非予羈押顯難進行
    審判或執行，於民國99年3月16日執行羈押。
二、聲請意旨略以：被告並無檢察官起訴犯罪事實(一)之犯行，而
    檢察官起訴事實(二)、(三)部分，被告已坦承犯行，且犯後態度
    良好，被告並無不法所有意圖，僅為使用竊盜，均已物歸原
    主，又被告遭逮捕後即遭警方刑求成傷，復被告因收押看守
    所，產生骨刺，被告在獄中就醫，醫師告知需至醫院外檢查
    ，被告遂前往亞東紀念醫院進行門診，門診醫師告知被告應
    儘速入院接受醫療以免病情惡化，請准被告交保候傳云云。
三、按「被告經法官訊問後，認為犯下列各款之罪，其嫌疑重大
    ，有事實足認為有反覆實施同一犯罪之虞，而有羈押之必要
    者，得羈押之：一刑法第174條第1項、第2項、第4項、第17
    5條第1項、第2項之放火罪、第176條之準放火罪。二刑法第
    221條之強制性交罪、第224條之強制猥褻罪、第224條之1之
    加重強制猥褻罪、第225條之乘機性交猥褻罪、第227條之與
    幼年男女性交或猥褻罪、第277條第1項之傷害罪。但其須告
    訴乃論，而未經告訴或其告訴已經撤回或已逾告訴期間者，
    不在此限。三刑法第302條之妨害自由罪。四刑法第304條之
    強制罪、第305條之恐嚇危害安全罪。五刑法第320條、第32
    1條之竊盜罪。六刑法第325條、第326條之搶奪罪。七刑法
    第339條、第339條之3之詐欺罪。八刑法第346條之恐嚇取財
    罪」，刑事訴訟法第101條之1第1項定有明文。又刑事訴訟
    法第101條之1所定之預防性羈押，係因考慮該條所列各款犯
    罪，一般而言，對於他人生命、身體、財產有重大之侵害，
    對社會治安破壞甚鉅，而其犯罪性質，從實證之經驗而言，
    犯罪行為人大多有一而再、再而三反覆為之的傾向，故為避
    免此種犯罪型態之犯罪行為人，在同一社會環境條件下，再
    次興起犯罪之意念而再為同一之犯罪，因此透過拘束其身體
    自由之方式，避免其再犯，是法院依該條規定決定是否應予
    羈押時，並不須有積極證據，足認其確實準備或預備再為同
    一之犯罪，而僅須由其犯罪之歷程觀察，其於某種條件下已
    經多次犯下該條所列之罪行，而該某種條件，現在正存在於
    被告本身或其前犯罪之外在條件並未有明顯之改善，而可使
    人相信在此等環境下，被告有可能再為同一犯罪之危險，即
    可認定有反覆實施該條犯罪之虞。至於有無羈押之必要，則
    由法院以上述羈押之目的依職權為目的性之裁量為其裁量標
    準，除被告犯罪嫌疑已屬重大外，自當基於訴訟進行程度、
    犯罪性質、犯罪實際情狀及其他一切情事，審慎斟酌有無上
    開保全或預防目的，依職權妥適裁量，俾能兼顧國家刑事追
    訴、刑罰權之順暢執行及人權保障。查被告甲○○前經本院
    認為犯竊盜、搶奪等罪，犯罪嫌疑重大，經本院訊問後，認
    合於刑事訴訟法第101條之1第5款、第6款之情形，非予羈押
    ，顯難進行審判及執行，有羈押之必要，於民國99年3月16
    日執行羈押。再被告因本件所涉犯1次搶奪罪，因防護贓物
    、脫免逮捕，而當場施以強暴罪及2次竊盜罪，經原審分別
    判處有期徒刑5年6月、1年2月、1年4月，應執行有期徒刑7
    年6月在案，足認被告犯罪嫌疑確屬重大。被告前於於87、8
    8年間，因竊盜案件，經板橋地院判處有期徒刑2年、1年，
    經本院駁回上訴確定；復於87年間因竊盜案件，經板橋地院
    判處有期徒刑2年確定，又於89年、90年間因偽造文書、搶
    奪案件，先後經屏東地院判處有期徒刑6月、1年4月確定，
    後3罪經定應執行有期徒刑2年10月，又於92年間復因搶奪、
    竊盜等案件，分別經板橋地院及臺北地院判處有期徒刑1年6
    月、2年，再經本院駁回上訴確定，經定應執行刑有期徒刑3
    年3月，上開2罪經本院96年度聲減字第539號裁定分別減刑
    後，定應執行刑2年11月，有本院被告前案紀錄表在卷可按
    ，被告復再犯本件竊盜及搶奪犯行，被告屢犯竊盜與搶奪罪
    ，顯有事實足認有反覆實施同一犯罪之虞，符合刑事訴訟第
    101條之1第1項第5款、第6款之羈押要件，為防止被告反覆
    實施上述犯罪，以維護社會秩序，保障社會及人民財產安全
    ，自有對被告執行羈押處分之必要，無從以限制住居及具保
    之替代手段免予羈押。至被告於本院羈押期間，固經99年4
    月13日戒送亞東紀念醫院骨科門診，該醫院診斷為「腰椎椎
    間盤移位伴有脊椎病變」，有診斷證明書在卷可參，是被告
    所罹疾病已由臺北看守所戒護就醫治療，被告病情已獲該所
    注意，並予戒護就醫，足認被告所述病情業經臺北看守所給
    與必要及適當之用藥治療，核與刑事訴訟法第114條第3款所
    規定，非保外治療顯難痊癒之要件不合。綜上所述，是聲請
    人所述停止羈押之事由，並不符法定具保停止羈押之要件，
    復審酌被告所涉各項情節，其羈押原因尚未消滅，所請具保
    停止羈押，自難准許，應予駁回。
中    華    民    國    99    年    5    月    6      日
                  刑事第二十三庭  審判長法  官  許宗和
                                        法  官  林海祥
                                        法  官  潘進柳
以上正本證明與原本無異。
如不服本裁定，應於收受送達後五日內向本院提出抗告狀。
                                        書記官  任正人
中    華    民    國    99    年    5     月    7     日

司法院資訊處製作；財團法人民間司法改革基金會備份。
